【裁判字號】    98,簡,2
【裁判日期】    980313
【裁判案由】    清償票款
【裁判全文】
臺灣士林地方法院民事判決                 98年度簡字第2號
原      告  甲○○
被      告  乙○○
上列當事人間請求清償票款事件，本院於民國98年2 月23日言詞
辯論終結，判決如下：
    主      文
原告之訴駁回。
訴訟費用新台幣壹萬零玖佰元由原告負擔。
    事實及理由
一、按訴狀送達後，原告不得將原訴變更或追加他訴，但經被告
    同意者，不在此限。又被告於訴之變更或追加無異議，而為
    本案之言詞辯論者，視為同意變更或追加。民事訴訟法第
    255 條第1 項第1 款、第2 項定有明文。查本件原告起訴時
    ，係依據借貸關係請求被告返還借款，嗣變更為依據票據關
    係請求被告清償票款，惟被告對原告所為訴之變更並無異議
    ，而為本案之言詞辯論，揆諸前揭法條規定，原告上開訴之
    變更，自可准許。又原告於通常訴訟程序中改依票據關係請
    求，符合民事訴訟法第427 條第2 項第6 款所定之訴訟類型
    ，故本件應改依簡易訴訟程序審理，併予說明。
二、原告起訴主張：其持有被告所簽發如附表所示之支票3 紙，
    金額共計新台幣（下同）100 萬元，然屆期經提示，竟遭退
    票，為此，爰依票據關係，訴請被告給付票款100 萬元等語
    。並聲明：被告應給付原告100 萬元。被告則以：原告之票
    款請求權，業已罹於時效而消滅，被告自得拒絕給付等語，
    資為抗辯。並聲明：原告之訴駁回。
三、原告主張其持有被告所簽發如附表所示之支票3 紙，然屆期
    經提示，均遭退票等情，業據其提出支票及退票理由單影本
    各3件為證，且為被告所不爭執，自堪信為真實。
四、按票據上之權利，對支票發票人自發票日起算，1 年間不行
    使，因時效而消滅。票據法第22條第1 項定有明文。經查，
    系爭支票之發票日分別為民國82年10月28日、82年10月29日
    、82年10月30日，且退票日亦分別為前開日期，此有上開支
    票影本各1 件附卷足稽，揆諸前揭規定，原告對被告即發票
    人之票款請求權，應已分別於83年10月28日、83年10月29日
    、83年10月30日因時效經過而告消滅，則被告拒絕支付票款
    ，自屬有據。
五、從而，原告依票據關係請求被告給付票款100 萬元，為無理
    由，應予駁回。
六、本件訴訟費用額確定為10,900元，並應由原告負擔，爰併諭
    知如主文第2 項所示。
中    華    民    國    98    年    3     月    13    日
                  民事第一庭法  官  馬傲霜
以上正本係照原本作成。
如對本判決上訴須於判決送達後20日內向本院提出上訴狀。
中    華    民    國    98    年    3     月    16    日
                            書記官  許秋莉
附表
┌──┬─────┬─────┬─────┬─────┬─────┐
│編號│發  票  人│發  票  日│金      額│付  款  人│支票號碼  │
│    │          │提  示  日│          │          │          │
├──┼─────┼─────┼─────┼─────┼─────┤
│ 1  │乙○○    │82.10.28  │400,000 元│中國信託商│AA0000000 │
│    │          │          │          │業銀行總行│          │
│    │          │          │          │營業部    │          │
├──┼─────┼─────┼─────┼─────┼─────┤
│ 2  │同上      │82.10.29  │300,000 元│同上      │AA0000000 │
├──┼─────┼─────┼─────┼─────┼─────┤
│ 3  │同上      │82.10.30  │300,000 元│同上      │AA0000000 │
└──┴─────┴─────┴─────┴─────┴─────┘


司法院資訊處製作；財團法人民間司法改革基金會備份。
